臺灣基隆地方法院刑事裁定　　　　　　　100年度聲字第531號
聲　請　人　臺灣基隆地方法院檢察署檢察官
受　刑　人
即　被　告　張清福
上列聲請人因受刑人即被告犯竊盜案件（本院98年度易字第11號
刑事判決），於判決確定後發覺為累犯，聲請更定其刑（100 年
度執聲字第425 號），本院裁定如下：
    主    文
張清福逾越安全設備竊盜，累犯，更定其刑為有期徒刑玖月；又
共同逾越安全設備竊盜，累犯，更定其刑為有期徒刑玖月。應執
行有期徒刑壹年貳月。
    理    由
一、聲請意旨略以：受刑人即被告張清福前犯搶奪、毒品、竊盜
    等案件，分別經本院判處罪刑確定，而後復於民國96年7 月
    16日執行完畢；乃被告於前案有期徒刑執行完畢後，五年以
    內之97年9 月26日、97年9 月30日，復故意再犯加重竊盜罪
    ，經聲請人以97年度偵字第4702號提起公訴，嗣復由本院以
    98年度易字第11號刑事判決，判處「張清福逾越安全設備竊
    盜，處有期徒刑八月；又共同逾越安全設備竊盜，處有期徒
    刑八月。應執行有期徒刑一年。」確定，惟則未依刑法第47
    條第1 項規定，論以累犯並加重其刑。為此，爰依刑法第48
    條前段、刑事訴訟法第477 條第1 項，聲請更定其刑等語。
二、按受徒刑之執行完畢，或一部之執行而赦免後，五年以內故
    意再犯有期徒刑以上之罪者，為累犯，加重本刑至二分之一
    。又裁判確定後，發覺為累犯者，依前條之規定更定其刑，
    刑法第四十七條第一項、第四十八條前段定有明文。又依刑
    法第四十八條規定應更定其刑者，由該案犯罪事實最後判決
    之法院之檢察官，聲請該法院裁定之，刑事訴訟法第四百七
    十七條第一項亦有明定。
三、經查：
  (一)受刑人即被告張清福前分別因(甲)犯搶奪案件，經本院於93年
    1 月13日，以92年度訴字第616 號判決有期徒刑八月確定；
    (乙)違反毒品危害防制條例案件，經本院於93年2 月27日，以
    93年度訴字第14號判決有期徒刑八月、四月，應執行有期徒
    刑十月確定；(丙)犯竊盜案件，經本院於93年7 月21日，以93
    年度訴字第364 號判決有期徒刑一年八月確定。所犯(甲)(乙)二
    案則經合併定刑為有期徒刑一年五月（本院93年度聲字第27
    7 號裁定），暨與所犯(丙)案合併計算執行期間，95年7 月4
    日假釋出監；乃其假釋付保護管束期間猶未屆滿，張清福旋
    又分別因(丁)犯搶奪案件，經本院於95年12月29日，以95年度
    訴字第919、993號判決有期徒刑五月、五月、八月、八月、
    八月，應執行有期徒刑二年八月確定；(戊)犯竊盜案件，經本
    院於96年1 月31日，以96年度易字第91號判決有期徒刑二月
    、二月、二月，應執行有期徒刑五月確定；(己)犯竊盜案件，
    經本院於96年3 月31日，以96年度基簡字第379 號判決有期
    徒刑三月、二月，應執行有期徒刑四月確定。嗣其(甲)(乙)(丙)三
    案之假釋果經撤銷，於96年1 月29日再經發監，執行(甲)(乙)(丙)
    三案所餘刑期（殘刑十月三日）；乃其所犯(丁)(戊)(己)三案猶未
    發監，(甲)(乙)(丙)三案殘刑亦僅受有期徒刑之一部執行，中華民
    國九十六年罪犯減刑條例旋於96年7 月16日公布施行，所犯
    (甲)(乙)(丁)(戊)(己)五案遂經依法減刑、定刑（本院96年度聲減字第
    390 號裁定；至(丙)案則因「不符減刑條件」而未經減刑），
    (甲)(乙)二案復經重與(丙)案合併計算執行期間，再由檢察官指揮
    執行而於96年7 月16日赦免其(甲)(乙)(丙)三案殘刑之所餘刑期（
    即(甲)(乙)(丙)三案因而均已執行完畢），並自96年7 月16日起，
    接續發監以執行(丁)(戊)(己)三案經減刑、定刑後之刑期，俟97年
    9 月15日方因(丁)(戊)(己)三案假釋而經釋放出監。此悉經本院職
    權核閱臺灣高等法院被告前案紀錄表、臺灣基隆地方法院檢
    察署執行案件資料表、臺灣宜蘭監獄假釋出獄人交付保護管
    束名冊（(甲)(乙)(丙)三案）、法務部95年12月15日法矯字第0950
    045409號函暨臺灣宜蘭監獄報請撤銷假釋報告表、臺灣基隆
    地方法院檢察署檢察官96年度執更字第13號、96年度執字第
    358 號、96年度執字第771 號、96年度執字第1330號、96年
    度執減更字第560 號、96年度執減更字第560-1 號執行指揮
    書及本院96年度聲減字第390 號裁定所載內容無訛。又受刑
    人即被告於「前揭(甲)(乙)(丙)三案」（以下簡稱「前案」）有期
    徒刑受一部之執行而赦免後（96年7 月16日赦免餘刑），復
    於五年以內之97年9 月26日、97年9 月30日，故意再犯加重
    竊盜罪，經聲請人以97年度偵字第4702號提起公訴，嗣復由
    本院以98年度易字第11號刑事判決，判處「張清福逾越安全
    設備竊盜，處有期徒刑八月；又共同逾越安全設備竊盜，處
    有期徒刑八月。應執行有期徒刑一年。」確定，（以下簡稱
    「本案」），惟則未依刑法第47條第1 項規定，論以累犯並
    加重其刑，且迄未執行完畢。此亦有本院98年度易字第11號
    刑事判決正本1 件、「本案」與另案合併定刑以後再由檢察
    官依法換發之98年度執更乙字第534 號執行指揮書1 紙（影
    本）存卷為憑。
  (二)按86年11月26日總統令公布增訂刑法第79條之1 第5 項：「
    經撤銷假釋執行殘餘刑期者，無期徒刑於執行滿20年【94年
    2 月2 日再經修正為「滿25年」】，有期徒刑於全部執行完
    畢後，再接續執行他刑，第一項有關合併計算執行期間之規
    定不適用之。」且依刑法施行法第7 條之1 ：「於中華民國
    86年刑法第77條修正施行前犯罪者，其假釋適用83年1 月28
    日修正公布之刑法第77條規定。但其行為終了或犯罪結果之
    發生在86年刑法第77條修正施行後者，不在此限。因撤銷假
    釋執行殘餘刑期，其撤銷之原因事實發生在86年刑法第79條
    之1 修正施行前者，依修正前之刑法第79條之1 規定合併計
    算其殘餘刑期與他刑應執行之期間。但其原因事實行為終了
    或犯罪結果之發生在86年刑法第77條修正施行後者，不在此
    限。」足見，受刑人經撤銷假釋之殘餘刑期，除其原因事實
    發生在86年11月26日以前者外，自86年11月26日起，概已排
    除刑法第79條之1 第1 項「合併計算執行期間」及同條第3
    項「假釋期間合併計算」等相關規定之適用。即就本案（即
    本院98年度易字第11號案件）情節而論，被告如前開(一)所述
    之(甲)(乙)二案經合併定刑，再與所犯(丙)案合併計算執行期間，
    而於95年7 月4 日假釋出監以後，固因違反保安處分執行法
    且其情節重大（假釋期間再犯(丁)(戊)(己)三案），致由原執行機
    關陳請法務部函准辦理撤銷假釋，惟依刑法第79條之1 第5
    項規定，旨揭(甲)(乙)(丙)三案經撤銷假釋以後之所餘刑期（殘刑
    十月三日），除應優先於(丁)(戊)(己)三案而為執行，尤須全數執
    行完畢（即其殘刑部分已不得再為假釋），方得續為(丁)(戊)(己)
    三案之執行；又其(甲)(乙)(丙)三案殘刑雖僅受有期徒刑之一部執
    行，中華民國九十六年罪犯減刑條例旋於96年7 月16日公布
    施行，(甲)(乙)二案並經依法減刑、定刑（本院96年度聲減字第
    390 號裁定；至(丙)案則因「不符減刑條件」而未經減刑），
    復經重與(丙)案合併計算執行期間，再由檢察官指揮執行而於
    96年7 月16日赦免其「殘刑」所餘刑期，然(甲)(乙)(丙)三案所餘
    刑期既經赦免，則其自已執行完畢，且關此執行完畢之事實
    ，亦殊不因「被告自96年7 月16日起，另因檢察官指揮而接
    續發監以執行(丁)(戊)(己)三案，並於97年9 月15日再經假釋」而
    有不同。茲被告既於「前案」（即(甲)(乙)(丙)三案）有期徒刑受
    一部之執行而赦免後，五年以內，故意再犯最重本刑均為有
    期徒刑以上刑之「本案」各罪，則其本案所犯，自悉與刑法
    第47條第1 項之「累犯」要件相當，並應依法加重其刑。
  (三)綜上，因認本件聲請核無不合，爰依刑事訴訟法第477 條第
    1 項，刑法第48條前段、第47條第1 項、第51條第5 款，裁
    定如主文。
中    華    民    國   100    年    5     月    27    日
                  刑事第五庭法  官  王慧惠
以上正本證明與原本無異。
對於本件裁定如有不服，應於收受送達後5 日內，向本院提出抗
告書狀，敘述抗告之理由，抗告於臺灣高等法院。
中    華    民    國   100    年    5     月    27    日
                            書記官  王一芳